【裁判字號】    98,上易,636
【裁判日期】    980831
【裁判案由】    竊盜
【裁判全文】
臺灣高等法院高雄分院刑事判決         98年度上易字第636號
上  訴  人
即  被  告  甲○○
上列上訴人因竊盜案件，不服臺灣高雄地方法院98年度訴字第74
1 號中華民國98年7 月28日第一審判決（起訴案號：臺灣高雄地
方法院檢察署97年度偵字第32536 號），提起上訴，本院判決如
下：
     主  文
上訴駁回。
     理  由
一、按「不服地方法院之第一審判決而上訴者，應向管轄第二審
    之高等法院為之。上訴書狀應敘述具體理由。上訴書狀未敘
    述上訴理由者，應於上訴期間屆滿後20日內補提理由書於原
    審法院。逾期未補提者，原審法院應定期間先命補正」、「
    第二審法院認為上訴書狀未敘述理由或上訴有第362 條前段
    之情形，應以判決駁回之。但其情形可以補正而未經原審法
    院命其補正者，審判長應定期間先命補正」，民國96年7月4
    日修正公布、同年月6 日施行之刑事訴訟法第361 條、第36
    7 條分別定有明文。職是，不服地方法院之第一審判決而上
    訴者，其上訴書狀應敘述具體理由，至於上訴理由是否具體
    ，係屬第二審法院審查範圍，則不在命補正之列，此參照上
    開條文之修正理由自明。
二、再所稱具體理由，係指須就不服之判決為具體之指摘而言，
    如僅泛稱原判決認事用法不當或採證違法、判決不公等，均
    非具體理由（ 法院辦理刑事訴訟案件應行注意事項第162
    點參照）。復按「所謂具體理由，必係依據卷內既有訴訟資
    料或提出新事證，指摘或表明第一審判決有何採證認事、用
    法或量刑等足以影響判決本旨之不當或違法，而構成應予撤
    銷之具體事由，始克當之（例如：依憑證據法則具體指出所
    採證據何以不具證據能力，或依憑卷證資料，明確指出所為
    證據證明力之判斷如何違背經驗、論理法則）；倘僅泛言原
    判決認定事實錯誤、違背法令、量刑失之過重或輕縱，而未
    依上揭意旨指出具體事由，或形式上雖已指出具體事由，然
    該事由縱使屬實，亦不足以認為原判決有何不當或違法者（
    例如：對不具有調查必要性之證據，法院未依聲請調查亦未
    說明理由，或援用證據不當，但除去該證據仍應為同一事實
    之認定），皆難謂係具體理由，俾與第二審上訴制度旨在請
    求第二審法院撤銷、變更第一審不當或違法之判決，以實現
    個案救濟之立法目的相契合，並節制濫行上訴」（最高法院
    97 年 度臺上字第892 號判決意旨參照）。是如上訴理由書
    狀並未依據卷內訴訟資料，具體指摘原判決認事用法有何違
    法或不當之情形，即屬上訴未敘述具體理由。又上訴書狀未
    敘述具體理由者，其上訴即屬於刑事訴訟法第362 條前段所
    定「上訴不合法律上之程式」之情形，第二審法院自應依同
    法第367 條之規定，以判決駁回之。
三、本案上訴人即被告（下稱被告）甲○○不服原審判決提起上
    訴，其上訴書所載理由略謂：被告此次擅自取走經濟部加工
    出口區管理處高雄分處所有之避雷針及導線，係因此處設備
    無導電作用，且未因此影響大樓居住安全。又本案經警查獲
    後，被告即坦承不諱，且有意與被害人和解，惟因前開管理
    處人員告知該處之行政與決策是由數人開會決定，所以無法
    告知被告應如何和解，然由此業可證被告犯罪後深具悔意。
    另近年來由於經濟蕭條，被告經濟困難，尚有一子現就讀幼
    稚園須賴被告扶養，被告甚不容易始有一正當職業，爰具狀
    上訴，請求給予緩刑或改判處被告最低之得易科罰金之刑等
    語。經查：
  (一)關於刑之量定，係實體法上賦予法院得為自由裁量之事項，
    倘其未有逾越法律所規定之範圍，或濫用其權限，即不得任
    意指摘為違法（最高法院75年度臺上字第7033號判例意旨參
    照）。且在同一犯罪事實與情節，如別無其他加重或減輕之
    原因，下級審量定之刑，亦無過重或失輕之不當情形，則上
    級審法院對下級審法院之職權行使，原則上應予尊重（最高
    法院85年度臺上字第2446號判決意旨參照）。本院審酌上情
    ，認原審已就刑法第57條揭示之各種量刑條件妥為斟酌，而
    就被告竊盜犯行，量處有期徒刑4 月，並諭知以新臺幣1,00
    0 元折算1 日之易科罰金折算標準，並無任何違法失當之處
    。
  (二)按「諭知緩刑為審判官之職權，本有自由裁量之餘地，原審
    未予諭知緩刑，自難以此指摘為不當」；又「關於刑之量定
    及緩刑之宣告，係實體法上賦予法院得為自由裁量之事項，
    倘其未有逾越法律所規定之範圍，或濫用其權限，即不得任
    意指摘為違法」，最高法院19年上字第2043號、75年臺上字
    第7033號判例意旨可資參照。本件被告犯後雖自陳深感悔悟
    ，且有與被害人達成民事和解之意，及其現已覓得一正當職
    業，而請求法院予以緩刑之宣告等語，惟被告犯後是否有所
    悔意？是否有意願與被害人達成民事和解？又是否於不景氣
    之經濟環境中覓得職業，本即非刑法第74條緩刑宣告所應審
    酌之條件，此觀諸刑法第74條規定即明。從而，原審因認被
    告所受宣告之刑，非以暫不執行刑罰為適當，因而本其自由
    裁量權，未予緩刑之宣告，揆諸前揭最高法院判例意旨所示
    ，自亦無判決不當或違法之可言。
四、被告上訴意旨，僅空泛請求法院給予緩刑之宣告或從輕量刑
    ，並未就與原判決論罪科刑有關之事項予以指摘，顯未依據
    卷內訴訟資料，具體指摘原判決認事用法有何違法或不當之
    情形，顯屬上訴未敘述具體理由。核之上揭說明，應認被告
    之上訴違背法律上之程式，自應予以駁回。
五、爰依刑事訴訟法第367 條前段、第372 條，不經言詞辯論，
    逕為判決如主文。
中    華    民    國    98    年    8     月    31    日
                  刑事第一庭    審判長法  官 翁慶珍
                                      法  官 莊崑山
                                      法  官 徐美麗
以上正本證明與原本無異。
不得上訴。
中    華    民    國    98    年    8     月    31    日
                                      書記官 賴梅琴


司法院資訊處製作；財團法人民間司法改革基金會備份。
